# 请教陈版，子公司永续债在合并报表是否应为债务

提问人：mizan 时间：2021-05-01 13:33:06
子公司发行了只有在破产清算时才会不可避免的交付金融资产的永续债，计入了所有者权益，母公司将该永续债作为少数股东权益在合并报表列报。
但从合并层面来看，子公司不再是发行方，不适用 37 号准则第十二条（ 2 ）的豁免条款，子公司破产是一个母公司不能控制的事件。合并层面是否应当把永续债计入负债？

回答人：chenyiwei
你的理解基本合理。
根据《企业会计准则第 37 号——金融工具列报（ 2017 年修订）》第二十条：企业发行的满足本章规定分类为权益工具的金融工具，在企业集团合并财务报表中对应的少数股东权益部分，应当分类为金融负债。